# 求教陈版主：关于未弥补亏损确认递延所得税资产的问题

提问人：Linda0819 时间：2016-03-28 18:56:22
陈版主，您好！ 一个企业连续几年巨亏，预计未来五年内没有足够的应纳税所得税可以弥补亏损，故亏损未确认递延所得税资产。
但坏账准备、存货跌价准备等又确认了递延所得税资产。
请问这样处理可以吗？

回答人：chenyiwei
不可以。 根据现行的企业所得税法律法规，当企业有累积未弥补亏损，且尚未超出税法规定的税前补亏年限（ 5 年）时，其在补亏期间获得的应纳税所得额首先用于弥补税务亏损，到税务亏损弥补完后有剩余的应纳税所得额时才需要计算纳税。相应地，对税前补亏期间递延所得税资产的确认也应体现出税法规定的这一顺序，即：在未来的税前补亏年限内预计可获得的应纳税所得额的限度内，首先应当确认与可弥补亏损相关的递延所得税资产，只有当已就所有的尚未超出税前补亏期限的可弥补亏损均确认了递延所得税资产后，如果预测税前补亏期间可获得的应纳税所得额大于需在税前弥补的累计亏损，才能在剩余的预计应纳税所得额的限度内，就资产、负债的账面价值和计税基础之间的可抵扣暂时性差异（如资产减值准备）确认相应的递延所得税资产。

提问人：t531591733 时间：2016-04-28 14:17:41
我知道是不可以。但是自己理解不了，或者说不知道怎么理解这块儿。请指教 谢谢

回答人：chenyiwei
税法规定是先补亏，有剩余应纳税所得额时才转回以前年度的可抵扣暂时性差异。关键是：你说的“先算应纳税所得额再补亏”是说本年度应纳税额的计算，而我说的是本年度如何考虑以前年度亏损期间的暂时性差异转回问题。

提问人：t531591733 时间：2016-05-05 16:20:36
陈老师，可不可以这样理解：您上面说的“根据现行的企业所得税法律法规，当企业有累积未弥补亏损，且尚未超出税法规定的税前补亏年限（ 5 年）时，其在补亏期间获得的应纳税所得额首先用于弥补税务亏损，到税务亏损弥补完后有剩余的应纳税所得额时才需要计算纳税。” 也就是说在补亏期间获得的应纳税所得额需先弥补亏损，然后还有剩余才需要计算当期所得税，在这种情况下资产、负债的账面价值和计税基础之间的可抵扣暂时性差异（如资产减值准备）的转回才能减少转回期间的应纳税所得额，抵减转回期间的应交税款。所以如果存在可抵扣亏损和资产、负债产生的可抵扣暂时性差异，在预计未来可获得的应纳税所得额限度内先确认可抵扣亏损产生的递延所得税资产，再在剩余的应纳税所得额限度内确认资产、负债产生的可抵扣暂时性差异的递延所得税资产，这样才能体现出递延所得税资产的确认原则和税法补亏的规定。 是否可以这样理解？
举例：（ 1 ） 2014 年公司对存货计提存货跌价准备 100 ，当期利润总额为-500，形成可抵扣亏损 400 。根据管理层预计，未来期间公司共将实现利润总额 550 （注，在预计的未来期间已计提跌价准备的存货将出售）。 这样的话未来期间将实现的应纳税所得额为550-100=450，站在 2014 年期末，假定未来期间实现的 450 应纳税所得额在税法规定的补亏期间，对于可抵扣亏损 400 全额确认递延所得税资产 400 25%=100 ，对存货跌价准备只能确认（ 450-400 ） 25%=12.5 ，期末递延所得税资产为 112.5 （ 2 ）在例（ 1 ）的基础上，假设 2015 年将上述存货出售，当年利润总额为 -280 ，应纳税所得额为 -280-100=-380 。根据管理层预计未来期间公司共将实现利润总额 550- （ -280 ） =780 ，则 2015 年需要将上年针对存货跌价准备确认的 12.5 的递延所得税资产转回，同时对本年度形成的可抵扣亏损 380 全额确认递延所得税资产 380 25%=95 ，期末递延所得税资产为 112.5-12.5+95=195 （ 3 ）在例（ 1 ）的基础上，假设2015 年将上述存货出售，当年利润总额为 250 ，应纳税所得额为 250-100=150 。这种情况下，期末存货已出售，已不存在可抵扣暂时性差异，需要将上年度针对存货跌价准备确认的 12.5 的递延所得税资产转回，同时转回本年度弥补的可抵扣亏损 150 确认递延所得税资产 150 25%=37.5，期末递延所得税资产为112.5-12.5-37.5=62.5
请教陈版，以上理解及举例是否正确，上述例（ 2 ）（ 3 ）中转回递延所得税资产的处理是否与您上面所说的“税法规定是先补亏，有剩余应纳税所得额时才转回以前年度的可抵扣暂时性差异。”是否存在矛盾之处，谢谢！

回答人：chenyiwei
你的分析和计算总体合理。上述例（ 2 ）（ 3 ）中转回递延所得税资产的处理和我前面所述的原则是一致的。 你说的（ 2 ）（ 3 ）是以后年度（第二年）的后续处理。在第二年，因为第一年末已就存货跌价准备的暂时性差异确认了12.5的递延所得税资产，而该暂时性差异确实是在第二年转回的，因此在第二年应当转回上年末已确认递延所得税资产的可抵扣暂时性差异在本年度转回的部分，得到本年度的应纳税所得额，再在本年度应纳税所得额的限度内转回前期确认的与可抵扣亏损相关的递延所得税资产。在第二年末，对截至该年末的可抵扣亏损和截至期末的可抵扣暂时性差异，继续按照与第一年末相同的原则确认递延所得税资产。

提问人：zd241 时间：2016-07-09 12:49:43
陈老师，这个问题我还是有些疑惑。我觉得坏账或者存货跌价之类计提递延所得税资产与公司未来的盈利是没有关系的。比如说：第一年公司计提坏账准备 10 ，即使预计未来没有足够的应纳税所得额，公司计提的2.5的递延所得税资产，下一年如果没有转会坏账准备，无论盈亏情况如何，都可以转回上年计提的2.5递延所得税资产。我的这个理解有哪些偏差，请指教！

回答人：chenyiwei
问题是：在转回可抵扣暂时性差异时，实际起到了减少应纳税额的效果吗？